臺灣嘉義地方法院刑事判決
111年度簡上字第87號
上  訴  人  臺灣嘉義地方檢察署檢察官
被      告  郭浚雄


上列上訴人因被告家暴傷害案件，不服本院中華民國111年6月24
日111年度朴簡字第171號第一審刑事簡易判決（起訴案號：110
年度偵字第804號），提起上訴，本院管轄第二審之合議庭判決
如下：
    主  文
原判決關於宣告刑及應執行刑部分，均撤銷。
前項撤銷部分，乙○○成年人對少年犯傷害罪，處有期徒刑肆月；
又成年人對兒童犯傷害罪，處有期徒刑伍月；又成年人對兒童犯
傷害罪，處有期徒刑肆月。應執行有期徒刑拾月。
　　犯罪事實及理由
一、上訴得明示僅就判決之刑、沒收或保安處分一部為之；對於
    簡易判決之上訴，準用第3編第1章及第2章除第361條外之規
    定。刑事訴訟法第348條第3項、第455條之1第3項分別定有
    明文。查，檢察官明示僅就原審判決對被告乙○○所為之量刑
    部分上訴，則依前揭刑事訴訟法第455條之1第3項、第348條
    第3項之規定，原審判決所認定之犯罪事實（含罪名、罪數
    ），自不在本案上訴之審理範圍，先予敘明。
二、檢察官上訴意旨略以：被告犯後固然坦承犯行，但於原審審
    理期間未能與告訴人甲○○達成和解，難認被告有積極展現誠
    意彌補過錯之決心，原審判決之量刑實屬過輕等語。
三、撤銷原判決刑部分之理由：　　　
(一)原審判決關於宣告刑及應執行刑部分，審酌「被告與被害人
    為父親與子女關係，被告認被害人三人不愛乾淨及不服管教
    ，竟未能先協調溝通，竟率爾出手傷害被害人，且造成被害
    人郭○銘手部，肉眼可見、傷口範圍非小的破皮傷口及多處
    條狀紅腫；造成郭○蕎腿部、手部大範圍條痕破皮及腰部瘀
    青傷勢、被害人郭○芸手部，肉眼可見、傷口範圍非小的破
    皮傷口及條狀傷勢，對於少年及兒童造成之危害非輕，所為
    均屬不該，並兼衡被告高職畢業、已婚、有三名未成年子女
    、家境勉持、前無同類型前科等智識程度、生活狀況及素行
    及被告坦承犯行，然尚未與告訴人及被害人達成和解等一切
    情狀，各量處如主文所示之刑暨依傷害持續時間、人數等定
    應執行刑。」雖非無見。
(二)惟查，被告於原審判決後至二審辯論終結前，皆未曾向告訴
    人及被害人三人道歉等情，業經證人即告訴人於二審審理時
    供證在卷，堪見被告犯罪後之態度不佳，原審判決不及審酌
    此段期間之被告犯後態度，量刑及所定應執行刑尚有未恰。
    是以檢察官上訴主張原審判決量刑過輕，為有理由，本院自
    應將原審判決關於宣告刑及應執行刑部分撤銷改判如主文第
    二項所示。
四、據上論斷，應依刑事訴訟法第455條之1第1項、第3項、第36
    9條第1項前段、第373條、第364條、第299條第1項前段，判
    決如主文。
本案經檢察官柯文綾提起公訴，檢察官林津鋒到庭執行職務。
中　　華　　民　　國　　111 　年　　11　　月　　17　　日
　　　　　　　　　刑事第九庭  審判長法　官　康敏郎

                                    法　官　簡仲頤

                                    法　官　沈芳伃
上列正本證明與原本無異。
本件不得上訴。　　　　　
中　　華　　民　　國　　111 　年　　11　　月　　18　　日
　　　　　　　　　　　　　          書記官  柯凱騰

◎附件
臺灣嘉義地方法院刑事簡易判決
111年度朴簡字第171號
聲  請  人  臺灣嘉義地方檢察署檢察官
被      告  乙○○
上列被告因家暴傷害案件，經檢察官提起公訴（110年度偵字第8
04號），被告自白犯罪，本院經合議庭裁定以簡易判決如下：  
    主   文
乙○○成年人對少年犯傷害罪，處有期徒刑參月；又成年人對兒童
犯傷害罪，處有期徒刑肆月；又成年人對兒童犯傷害罪，處有期
徒刑參月。應執行有期徒刑捌月。
    犯 罪 事 實 及 理 由    
一、本案犯罪事實及證據，除犯罪事實欄一第1行之「乙○○」
　　補充為「乙○○為成年人」、第6行「基於傷害未成年人之犯
    意」更正為「各基於傷害少年或兒童之接續犯意」及證據補
    充「被告於本院之自白」外，餘均引用檢察官起訴書之記載
    。(如附件)
二、按兒童及少年福利與權益保障法第112 條第1 項前段規定：
    「成年人教唆、幫助或利用兒童及少年犯罪或與之共同實施
    犯罪或故意對其犯罪者，加重其刑至二分之一」，其中成年
    人教唆、幫助或利用兒童或少年犯罪或與之共同實施犯罪之
    加重，並非對於個別特定之行為而為加重處罰，其加重係概
    括性之規定，對一切犯罪皆有其適用，自屬刑法總則加重之
    性質；至成年人故意對兒童及少年犯罪之加重，係對被害人
    為兒童及少年之特殊要件予以加重處罰，乃就犯罪類型變更
    之個別犯罪行為予以加重，自屬刑法分則加重之性質，而成
    為另一獨立之罪，該罪名及構成要件與常態犯罪之罪名及構
    成要件應非相同，有罪判決自應諭知該罪名及構成要件（最
    高法院99年度台上字第1128號、96年度台上字第3466號判決
    意旨參照）。查被告乙○○為成年人與被害人郭○銘、郭○蕎、
    郭○芸為父親與子女，具有家庭暴力防治法第3條第3款之家
    庭成員關係。又郭○銘於案發當時為12歲以上未滿18歲之少
    年、郭○蕎、郭○芸於案發當時均為未滿12歲之兒童。
　　是核被告對害人郭○銘所為，係犯兒童及少年福利與權益保
    障法第112條第1項前段、刑法第277條第1項之成年人對少年
    犯傷害罪；對被害人郭○蕎、郭○芸所為，均係犯兒童及少年
    福利與權益保障法第112條第1項前段、刑法第277條第1項之
    成年人對兒童犯傷害罪。另被告傷害被害人3人，係屬家庭
    成員間實施身體或精神上不法侵害之行為，即為家庭暴力防
    治法第2條第1款之家庭暴力，且構成兒童及少年福利與權益
    保障法第112條第1項前段、刑法第277條第1項之罪，惟因家
    庭暴力防治法之上開規定並無罰則規定，故僅依兒童及少年
    福利與權益保障法第112條第1項前段、刑法第277條第1項
　　之規定予以論罪科刑。被告於109年4月16、17及19日均各傷
    害被害人郭○銘、郭○蕎、郭○芸之行為，各係於密接之時間
    實施，侵害同一法益，各行為之獨立性薄弱，依一般社會健
    全觀念，在時間差距上，難以強行分開，應視為數個舉動之
    接續施行，合為包括之一行為予以評價，各論以一接續犯。
    被告傷害被害人郭○銘、郭○蕎、郭○芸之三次犯行，犯意各
    別、行為互殊，應分論併罰。
三、爰審酌被告與被害人為父親與子女關係，被告認被害人三人
    不愛乾淨及不服管教，竟未能先協調溝通，竟率爾出手傷害
    被害人，且造成被害人郭○銘手部，肉眼可見、傷口範圍非
    小的破皮傷口及多處條狀紅腫；造成郭○蕎腿部、手部大範
    圍條痕破皮及腰部瘀青傷勢、被害人郭○芸手部，肉眼可見
    、傷口範圍非小的破皮傷口及條狀傷勢，對於少年及兒童造
    成之危害非輕，所為均屬不該，並兼衡被告高職畢業、已婚
    、有三名未成年子女、家境勉持、前無同類型前科等智識程
    度、生活狀況及素行及被告坦承犯行，然尚未與告訴人及被
    害人達成和解等一切情狀，各量處如主文所示之刑暨依傷害
    持續時間、人數等定應執行刑。另刑法第277條第1項之傷害
    罪，其原法定本刑之有期徒刑部分，為5年以下有期徒刑，
    由於故意對少年及兒童犯刑法第277條第1項之罪，依兒童及
    少年福利與權益保障法第112條第1項前段規定予以加重之結
    果，其法定最重本刑成為有期徒刑7年6月，則縱受6個月以
    下有期徒刑之宣告，亦與刑法第41條第1項前段規定得易科
    罰金之要件不符，屬不得易科罰金之罪，僅依同條第3項規
    定，得易服社會勞動（最高法院106年度台非字第52號判決
    意旨參照），附此敘明。
四、依刑事訴訟法第449條第2項前段、第454條第2項(依刑事判
    決精簡原則，僅列載程序法條)，逕以簡易判決處如主文所
    示之刑。
五、如不服本判決，應於判決送達後20日內向本院提出上訴狀（
    應附繕本）。
本案經檢察官柯文綾提起公訴。
中    華    民    國   111    年    6     月   24     日
                  朴子簡易庭  法  官   謝其達
上列正本證明與原本無異。
如不服本判決，應於判決送達後20日內向本院提出上訴狀（應附
繕本）。告訴人或被害人如對於本判決不服者，應具備理由請求
檢察官上訴，其上訴期間之計算係以檢察官收受判決正本之日期
為準。　　　　　　　　　
中    華    民    國   111    年    6     月   24     日
                              書記官   林亭如

附錄本案論罪法條:
兒童及少年福利與權益保障法第112條第1項前段
成年人教唆、幫助或利用兒童及少年犯罪或與之共同實施犯罪或
故意對其犯罪者，加重其刑至二分之一。
中華民國刑法第277條第1項
傷害人之身體或健康者，處 5 年以下有期徒刑、拘役或 50 萬
元以下罰金。